【裁判字號】    90,易,68
【裁判日期】    900330
【裁判案由】    竊盜
【裁判全文】
臺灣花蓮地方法院刑事判決                        九十年度易字第六八號
    公  訴  人  臺灣花蓮地方法院檢察署檢察官
    被      告  乙○○
右列被告因竊盜案件，經檢察官提起公訴（九十年度偵字第一二八號、一五二號）及
函請併案審理（九十年度偵字第一八八號），本院判決如左︰
    主  文
乙○○連續竊盜，累犯，處有期徒刑拾月。
扣案鑰匙壹支沒收。
    事  實
一、乙○○曾於民國八十六年間因犯竊盜罪，經台灣桃園地方法院判處有期徒刑七月
    確定，於八十七年二月十四日執行完畢，仍不知悔改，又意圖為自己不法之所有
    ，並基於概括犯意，連續為下列竊盜犯行：
  (一)乙○○於八十九年十二月二十九日四時許，在花蓮市新火車站前客運站牌旁，持
    自備之鑰匙一支，竊取甲○○所有、未懸掛車牌之輕型機車一部（原車牌號碼為
    ＲＨＦ─三八五號），得手後供己使用，嗣於同日十一時四十五分許，乙○○騎
    該機車行經花蓮市農兵橋為警查獲。並扣得上開鑰匙一支。
  (二)乙○○於九十年一月二日九時至十二時三十分前某時點，在花蓮市火車站客運總
    站前，竊取停放在該處、張美鳳所使用、車牌號碼ＲＩＮ─六八二號機車置物箱
    內張美鳳所有之綠色外套一件、機車行車執照及保險證各一張。嗣於同日十八時
    許，在花蓮火車站客運旁為警查獲，並扣得上開物品。
  (三)乙○○於九十年一月七日五時許，在花蓮市火車站客運站邊樹下，竊取陳志昌所
    有、借給友人孫建智使用、遭不詳姓名之人竊取後，放置於該處未脫離其占有之
    車號ＲＨＮ─六七九號輕型機車一部（該機車係於九十年一月五日零時三十分許
    在花蓮市○○○街十五號失竊），得手後供己使用。嗣於同日十七時十分許，乙
    ○○騎乘該機車經在花蓮市火車站花蓮客運前為警臨檢查獲。
二、案經花蓮縣警察局移請及花蓮縣警察局花蓮分局報請台灣花蓮地方法院檢察署檢
    察官偵查起訴及移送併案審理。
    理  由
一、右揭事實，有下列事證證明屬實：
  (一)就犯罪事實(一)部分：右開事實，已據被告於警訊、偵查中及本院審理時坦白承認
    ，並經被害人甲○○於警訊時陳稱甚明，復有代保管條、機車分期付款購買單、
    車籍作業系統查詢認可資料各一份在卷可憑，事證明確。
  (二)就犯罪事實(二)部分：被告固於本院訊問時予以否認，辯稱綠色外套、行車執照及
    保險證是不知名人士放在我的腳踏車籃子裡面的，我沒有偷，我發現後將證件收
    在我的皮包裡，想要還給失主，還沒有還就被警察查獲云云。惟查：上開事實，
    已據被告在偵查中坦白承認，並經被害人張美鳳於警訊時陳述甚詳，復有贓證物
    品認領保管收據、照片四張附卷可稽。被告嗣後翻異前詞，應係事後避重就輕之
    詞，並不可採。此部分事證亦明。
  (三)就犯罪事實(三)部分：前述事實，已據被告於警訊、偵查中及本院審理時坦白承認
    ，並經被害人陳志昌、孫建智於警訊時陳稱甚明，復有贓證物品認領保管收據、
    車籍作業系統查詢認可資料各一份在卷可憑，事證明確。被告犯行已可認定。
二、核被告所為，係犯刑法第三百二十條第一項之竊盜罪。被告先後多次竊盜犯行，
    時間緊接，所犯係構成要件相同之罪名，顯係基於概括犯意反覆而為，為連續犯
    ，應依刑法第五十六條之規定論以一罪並加重其刑。又查，被告有事實欄所載之
    犯罪科刑執行情形，此有台灣花蓮地方法院檢察署刑案資料查註紀錄表一份在卷
    可參，其於受有期徒刑執行完畢後，五年以內再犯有期徒刑以上之本罪，為累犯
    ，應依法加重其刑，並遞加重之。爰審酌被告素行不佳，為滿足己之貪念觸犯刑
    章，竊取他人財物供己使用，及其智識程度、犯罪手段、犯罪後之態度等一切情
    狀，量處如主文所示之刑。扣案鑰匙一支為被告所有供本件犯罪所使用之物，應
    依法宣告沒收。
三、被告前開如犯罪事實欄所示(三)部分之犯行，檢察官雖未起訴，但與已起訴部分有
    連續犯裁判上一罪之關係，為起訴效力所及，本院自得併予審判，附此敘明。
據上論斷，應依刑事訴訟法第二百九十九條第一項前段，刑法第五十六條、第三百二
十條第一項、第四十七條、第三十八條第一項第二款，罰金罰鍰提高標準條例第一條
前段，判決如主文。
中        華        民        國      九十    年    三    月    三十    日
                                      臺灣花蓮地方法院刑事庭
                                          法  官  楊  碧  惠
右正本證明與原本無異。
如對本判決不服，應於送達後十日內，向本院提出上訴狀。（應抄附繕本）告訴人或
被害人如對於本判決不服者，應具備理由請求檢察官上訴，其上訴期間之計算係以檢
察官收受判決正本之日期為準。
          法院書記官
中        華        民        國      九十    年    四    月    三      日
附錄本判決論罪之法律條文：
刑法第三百二十條第一項：
意圖為自己或第三人不法之所有，而竊取他人之動產者，為竊盜罪，處五年以下有期
徒刑、拘役或五百元以下罰金。


司法院資訊處製作；財團法人民間司法改革基金會備份。
